【裁判字號】    97,聲,3293
【裁判日期】    971024
【裁判案由】    停止執行
【裁判全文】
臺灣臺北地方法院民事裁定              97年度聲字第3293號
聲  請  人  台灣電力股份有限公司
法定代理人  丙○○
相  對  人  乙○○○○ ○ ○.
法定代理人  甲○○○○○ ○○.
上列當事人間撤銷仲裁判斷事件，聲請人聲請停止執行事件，本
院裁定如下：
    主  文
聲請人供擔保新臺幣貳億貳仟柒佰零玖萬仟柒佰捌拾捌元或同
面額之臺灣中小企業銀行或中華郵政股份有限公司或臺灣銀行之
無記名可轉讓定存單供擔保後，相對人乙○○○○ ○ ○○○○○○○ ○○○○○
○○○○就中華民國九十六年度仲聲忠字第四十一號仲裁判斷於裁定
許可強制執行後之執行程序，於本院九十七年度仲訴字第十號撤
銷仲裁判斷事件裁判確定前應停止執行。
    理  由
一、聲請意旨略以：中華民國仲裁協會於民國97年9月3日就聲請
    人與相對人間爭議事件作成96年仲聲忠字第41號仲裁判斷書
    。茲相對人於97年9月8日聲請本院定准予執行上開仲裁判斷
    ，惟尚未經裁定許可強制執行；而上開仲裁判斷違反仲裁法
    第40條第1項第4款及同法第38條第1款之規定，聲請人已於
    97年10月3日提起撤銷仲裁判斷之訴（案號：97年度仲訴字
    第10號），爰依仲裁法第42條規定聲請本院酌定適當之供擔
    保金額停止其執行等語。
二、「按仲裁判斷，除有特別規定外，須聲請法院為執行裁定後
    ，方得為強制執行。且當事人提起撤銷仲裁判斷之訴者，法
    院得依當事人之聲請，定相當並確實之擔保，裁定停止執行
    ，仲裁法第三十七條第二項、第四十二條第一項分別定有明
    文。故於仲裁判斷作成後，受利益之當事人得向法院聲請准
    予強制執行之裁定，以取得執行名義；受不利益之當事人，
    於認有撤銷仲裁判斷之原因而提起撤銷之訴者，得聲請法院
    於定擔保後，為停止執行之裁定。即受不利益之當事人如已
    依法院停止執行之裁定提供擔保，而受利益之當事人尚未聲
    請准予強制執行裁定，或已取得執行名義而未開始強制執行
    程序者，雖該受利益之當事人仍得依法聲請准予強制執行之
    裁定，然均不得聲請強制執行。」，有最高法院91年度台抗
    字第633號裁定、93年度台抗字第821號裁定意旨可資參照，
    依上開說明，本件當事人就仲裁判斷，縱使尚未聲請准予強
    制執行之裁定，或已取得執行名義但尚未開始強制執行之程
    序，聲請人為受不利益之當事人且已提起撤銷仲裁判斷之訴
    ，法院仍得依受不利益當事人之聲請，定相當並確實之擔保
    ，裁定停止執行。經查本件聲請人與抗告人間因顧問服務契
    約所生爭議事件，經中華民國仲裁協會作成96年仲聲忠字第
    41號仲裁判斷，且聲請人已向本院提起撤銷仲裁判斷之訴（
    案號：本院97年度仲訴字第10號），相對人亦已聲請裁定許
    可強制執行（案號：本院審仲執字第1號），此有上開仲裁
    判斷書、撤銷仲裁判斷起訴狀、聲請裁定許可強制執行狀影
    本各1件在卷可稽，並據依職權調閱各該案卷查核屬實。揆
    諸前揭法條規定及說明，聲請人聲請裁定停止執行，於法即
    無不合，是法院得依受不利益當事人之聲請，定相當並確實
    之擔保，裁定停止執行。
三、按當事人提起撤銷仲裁判斷之訴者，法院得依當事人之聲請
    ，定相當並確實之擔保，裁定停止執行。仲裁法第42條第1
    項有明文規定。復按法院依強制執行法第18條第2項定擔保
    金額而准許停止強制執行之裁定者，該項擔保係備供債權人
    因停止執行所受損害之賠償，其數額應依標的物停止執行後
    ，債權人未能即時受償或利用該標的物所受之損害額，或其
    因另供擔保強制執行所受之損害額定之，非以標的物之價值
    或其債權額為依據，最高法院著有91年度台抗字第429號裁
    判要旨可資參照。仲裁法雖然並未明文準用上開強制執行法
    之規定（仲裁法第52條參照），然本於同一原則，本院審酌
    上開仲裁判斷所命聲請人應給付相對人：(一)美金貳仟佰陸
    拾柒萬柒仟柒佰玖拾元，及自民國96年10月3日起至清償日
    止，按年息百分之五計算之利息、(二)仲裁支出及合理律師費
    用美金佰壹拾捌萬肆仟捌佰伍拾柒元、(三)仲裁費用（新台
    幣壹仟壹佰玖拾玖萬玖仟貳佰壹拾元）由聲請人負擔74%
    ；且聲請人為國營事業並無脫產之可能，則本件相對人因停
    止執行可能遭受之損害為自停止執行時起至上開撤銷仲裁判
    斷之訴訴訟終結止之利息損失，而本件撤銷仲裁判斷之訴，
    係屬得上訴三審案件，依各級法院辦案期限實施要點規定，
    本件訴訟審理之期間約為5年等一切情狀，認聲請人之聲請
    為有理由，且相對人可能受約有5年之利息損害，是本件擔
    保金應以227,093,788元為適當（計算式如附件，新台幣對
    美金匯率按94年10月24日臺灣銀行賣出匯率計算）。
四、爰裁定如主文。
中    華    民    國    97    年    10    月    24    日
                  民事第五庭    法  官  林妙黛
以上正本係照原本作成
如對本裁定抗告須於裁定送達後10日內向本院提出抗告狀，並繳
納抗告費新臺幣1,000元
中    華    民    國    97    年    10    月    24    日
                                書記官  陳怡君
附件：
23,677,790x0.05 x5x 33.485=198,212,700
3,184,857x0.05 x5x 33.485 =26,661,234
11,999,213 x74%x0.05 x5 =2,219854。
++ =227,093,788


司法院資訊處製作；財團法人民間司法改革基金會備份。
